臺北高等行政法院裁定
                                      99年度訴字第2442號
原      告　伊斯頓國際事業有限公司
代　表　人　李宜蓁
(兼送達代收人)　　　　　　　樓之2
被      告　財政部臺北市國稅局
代　表　人　陳金鑑（局長）住同上
上列當事人間營業稅事件，原告不服財政部中華民國99年10月11
日台財訴字第09900386380號訴願決定，提起行政訴訟，本院裁
定如下：
    主　文
原告之訴駁回。
訴訟費用由原告負擔。
    理　由
一、本件被告代表人於訴訟進行中由淩忠嫄變更為陳金鑑，茲據
    被告現任代表人依法具狀向本院聲明承受訴訟，核無不合，
    應予准許。
二、按提起撤銷訴訟，須以經過合法之訴願為其前提，參照行政
    訴訟法第4 條第1 項規定甚明。若處分業經確定，自不許當
    事人復對之提起訴願（參照最高行政法院46年判字第16號判
    例），其猶提起者，訴願決定無從為實質上審查，即屬未經
    合法之訴願，進而提起撤銷訴訟，不合撤銷訴訟之前提要件
    ，又不能補正，應依行政訴訟法第107 條第1 項第10款裁定
    駁回之。
三、本件原告因營業稅事件，經被告核定補徵營業稅額新臺幣（
    下同）344,250 元並裁處罰鍰1,721,250 元。原告循序提起
    撤銷訴訟。經查原處分補徵及罰鍰金額經被告填具繳款書，
    於98年10月23日合法送達，有原告代表人簽收之送達證書附
    原處分卷為證。其繳款書所載繳納期間至98年11月10日止，
    並已載明納稅義務人對核定之稅額如有不服，應於收到繳款
    書後，在屆滿翌日起算30日內申請復查，本件復查申請之不
    變期間至98年12月10日（星期四）即已屆滿，然而原告遲至
    99 年6月7 日始申請復查，有復查申請書在原處分卷可證，
    復查申請顯已逾期，原處分業經確定。復查及訴願決定均認
    為復查逾期，從程序上駁回，並無不合。
四、原告起訴略以，原告已辦理註銷，其負責人即原告代表人李
    宜蓁為公司清算人，原告代表人因案於96年起即入監服刑，
    失去自由行為能力，被告卻在此期間內，送達營業稅及罰款
    繳款書，原告代表人在監無法出面說明反駁，但監所有為其
    發文解釋，都予以不採納云云，並就復查及訴願決定均認為
    復查逾期一節並不爭執。惟查，原告代表人因犯罪在監服刑
    ，縱被限制通信、接見及行動自由，其並非不得提出書狀為
    復查、訴願或訴訟等行為（最高行政法院90年度判字第318
    號判決意旨可參），又原告雖稱監所有發文解釋上情，然無
    證據可認原告有申請復查之意。原告所述尚未足以變更原處
    分已確定之事實，原告起訴不備其他要件，難認為合法，應
    予駁回。
五、依行政訴訟法第107條第1項第10款、第104條、民事訴訟法
    第95條、第78條，裁定如主文。
中　　華　　民　　國　　100　 年　　5　　 月　　5　　 日
　　　　　　　　臺北高等行政法院第五庭
                          　　審判長法  官  黃清光
                             　　　 法  官　洪遠亮
                            　 　　 法  官　李維心
上為正本係照原本作成。
如不服本裁定，應於送達後10日內向本院提出抗告狀（須按他造
人數附繕本）。
中　　華　　民　　國　　100　 年　　5　　 月　　5　　 日
            　　　　　　　    　　　書記官  何閣梅